# 关于共管账户是否为受限资金

提问人：wangjiao0451 时间：2023-03-09 19:54:12
陈版主好：
问题：以下情况，被审计单位的共管户，是否属于受限资金？个人认为被审计单位不能随意支出共管账户款项，应该披露为受限资金，但是银行函证为非受限资金，请陈版帮忙答疑解惑，感谢！
1 、合同约定：某被审计单位与某客户的销售合同中提及建立共管账户，共管账户为被审计单位开户，该账户预留印章增加某客户一枚人名章并由某客户进行保管。 1 、线下支付方式仅为电汇和支票两种，支付款项时需经双方在票据上共同盖章后方可进行付款； 2 、在进行网银转款时，该账户的一级操作网银U盾由乙方保管，其二级复核网银U盾的由某客户保管。
2 、共管户利息由被审计单位享有。
3 、银行函证回函不是受限资金。
4 、此共管户只用于被审计单位与此客户之间的业务款收支。

回答人：chenyiwei
该款项属于受限资金。虽然没有被冻结、抵押、质押等设置外部他项权利，但该被审计单位不能自主动用该资金，动用时需经过客户批准，且只能用于与被审计单位与此客户之间的业务款收支，故属于所有权和使用权受到限制。
这种情况不同于房地产预售监管资金等单纯基于合规性目的的受限。